【裁判字號】    98,易,253
【裁判日期】    980420
【裁判案由】    贓物
【裁判全文】
臺灣屏東地方法院刑事判決               98年度易字第253號
公  訴  人  臺灣屏東地方法院檢察署檢察官
被      告  甲○○
                    另案於臺灣屏東監獄竹田分監執行中
上列被告因贓物案件，經檢察官提起公訴（97年度偵字第5122號
），被告於準備程序就被訴事實為有罪之陳述，本院合議庭裁定
由受命法官獨任逕行簡式審判程序，並予判決如下：
    主  文
甲○○牙保贓物，累犯，處有期徒刑柒月。
    事  實
一、甲○○前於民國90年間，因竊盜案件，經本院以90年度易字
    第549 號判決判處有期徒刑1 年、緩刑5 年確定；於緩刑期
    間內之94年間，因竊盜、違反動產擔保交易法案件，經本院
    94年度簡字第414 號、94年度簡字第510 號判決分別判處有
    期徒刑4 月、拘役55日確定，上開緩刑經撤銷後，3 罪接續
    執行，於96年2 月3 日縮短刑期執行完畢。詎仍不知悔改，
    明知真實姓名年籍不詳綽號「張飛」之成年男子，所持有之
    鞦韆鍊條16條及塑膠座板12組（據被害人稱價值約新臺幣〈
    下同〉5 萬元），係該名綽號「張飛」之男子，於96年11月
    17 日10 時前某時許，至屏東縣內埔鄉東寧國小校園內所竊
    得之贓物，竟仍於97年11月17日10時許，仍基於牙保贓物之
    犯意，在綽號「張飛」之男子處分贓物之要求下，先以電話
    聯絡位於內埔鄉○○路128 號之「謹順資源回收場」負責人
    楊少雲，再與該名綽號「張飛」之男子共同前往該回收場，
    並由甲○○負責將上開贓物販予不知情之楊少雲，得款1350
    元則轉交與該名綽號「張飛」之男子。嗣該校發現鞦韆鍊條
    等物失竊後，報警處理，經警循線查獲上情。
二、案經屏東縣政府警察局內埔分局報告臺灣屏東地方法院檢察
    署檢察官偵查起訴。
    理  由
一、本案被告甲○○所犯贓物罪，並非法定刑為死刑、無期徒刑
    或最輕本刑3 年以上有期徒刑之罪，亦非高等法院管轄第一
    審之案件，而被告於本院準備程序中就被訴事實為有罪之陳
    述，本院合議庭乃裁定由受命法官獨任進行簡式審判程序。
    又簡式審判程序之證據調查，依刑事訴訟法第273 條之2 規
    定，不受同法第159 條第1 項審判外陳述排除之限制，再被
    告對於卷內之各項證據，亦不爭執證據能力，故卷內所列之
    各項證據，自得作為證據，先予敘明。
二、上開犯罪事實，業據被告於本院審理時坦承不諱，核與證人
    東寧國小校長乙○○於警詢時指述其校園內之鞦韆鍊條16條
    及塑膠座板12組失竊一情大致相符（警卷第6 至8 頁），復
    有證人即謹順資源回收場負責人楊少雲於警詢（警卷第9 至
    11頁）、偵訊（真卷第27至29頁、第39至43頁）證述係贓物
    係被告所交付等語甚詳，復有贓物認領保管單1 紙、現場照
    片3 張（警卷第12頁、第13至15頁）在卷可稽，足認被告上
    開任意性自白確與客觀事實相符。本件事證已臻明確，被告
    牙保犯行洵堪認定。
三、核被告甲○○所為，係犯刑法第349 條第2 項之牙保贓物罪
    。被告前於90年間，因竊盜案件，經本院以90年度易字第54
    9 號判決判處有期徒刑1 年、緩刑5 年確定；於緩刑期間內
    之94年間，因竊盜、違反動產擔保交易法案件，經本院94年
    度簡字第414 號、94年度簡字第510 號判決分別判處有期徒
    刑4 月、拘役55日確定，上開緩刑經撤銷後，3 罪接續執行
    ，於96年2 月3 日縮短刑期執行完畢，此有前開臺灣高等法
    院被告前案紀錄表可按，被告於有期徒刑執行完畢後，5 年
    以內故意再犯本件有期徒刑以上之罪，構成累犯，應依刑法
    第47條第1 項規定予以加重其刑。爰審酌被告有多次竊盜前
    科，素行非佳，本次仲介贓物之買賣，妨礙檢警機關查緝犯
    罪，並導致被害人追回失物之困難，且經資源回收場拆解後
    已難以回復原貌，被害人所受損害非輕，惟兼衡酌被告於本
    院審理時始坦承犯行，犯後態度尚可，其牙保贓物亦無未獲
    得對價，且上開鞦韆鍊條業經被害人領回，並考量其犯罪動
    機、目的、手段、生活狀況、智識程度等一切情狀，量處如
    主文所示之刑，以資懲儆。至檢察官雖對被告具體求處有期
    徒刑1 年2 月，惟本院於考量被告犯罪之情節與其他一切之
    具體情狀後，認對被告處予如主文所示之刑罰，已足收懲儆
    之效，是公訴檢察官前揭具體求刑之刑度範圍稍嫌過重，併
    述明之。
據上論斷，依刑事訴訟法第299 條第1 項前段、第273 條之1 第
1 項，刑法第349 條第2 項、第47條第1 項，刑法施行法第1 條
之1 第1 項、第2 項前段，判決如主文。
本案經檢察官潘國威到庭執行職務
中    華    民    國    98    年    4     月    20    日
                  刑事第三庭    法  官  陳怡先
以上正本證明與原本無異。
如不服本判決應於收受判決後10日內向本院提出上訴書狀，並應
敘述具體理由；其未敘述上訴理由者，應於上訴期間屆滿後20日
內向本院補提理由書（均須按他造當事人之人數附繕本）「切勿
逕送上級法院」。
中    華    民    國    98    年    4     月    20    日
                                書記官  鍾小屏
附錄本案論罪科刑法條：
刑法第349 條第2 項
搬運、寄藏、故買贓物或為牙保者，處5 年以下有期徒刑、拘役
或科或併科1,000元以下罰金。


司法院資訊處製作；財團法人民間司法改革基金會備份。
